【裁判字號】    89,交訴,146
【裁判日期】    901025
【裁判案由】    公共危險
【裁判全文】
台灣台北地方法院刑事判決              八十九年度交訴字第一四六號
    公  訴  人  台灣台北地方法院檢察署檢察官
    被      告  王少博
                （即甲○○
右列被告因公共危險案件，經檢察官提起公訴（八十九年度偵字第一八八二五號），
本院判決如左：
    主    文
王少博駕駛動力交通工具肇事，致人受傷而逃逸，處有期徒刑陸月，如易科罰金，以
參佰元折算壹日。
    事    實
一、王少博為計程車司機，於民國八十九年六月二十五日中午十二時二十分許，駕駛
    車號Ｈ七－九四０號營業小客車，沿台北市○○○路○段由南往北方向行駛，途
    經台北市○○○路○段二一一巷口時，本應注意行車速度，在無標誌規定下，市
    區道路不得超過四十公里，且汽車行駛時，駕駛人應注意兩車併行之間隔，並隨
    時採取必要之安全措施，依當時情形，並無不能注意情事，竟疏於注意，見車前
    有由丙○○騎乘車號ＫＦＡ－九四二號重型機車擋住去路，遂鳴按喇叭示意讓道
    ，丙○○隨即靠右閃躲行駛，王少博見狀未保持兩車併行之間隔，並隨時採取必
    要之安全措施，貿然直駛欲超越丙○○所騎乘之機車，終致王少博所駕駛車輛右
    後照鏡擦撞丙○○所騎乘機車左手把，造成丙○○重心不穩向前滑行倒地，因此
    受有左臀部擦挫傷十公分Ｘ十公分、雙側手臂大面積擦傷各約二十公分Ｘ六十公
    分、雙側手掌背面皮下出血傷、右膝擦傷三公分Ｘ三公分等傷（業務過失傷害部
    分，未據告訴）。王少博明知其駕駛動力交通工具肇事，擦撞丙○○所騎乘之機
    車，理應知悉丙○○因此受傷可能性極大，竟另行興起肇事逃逸之不確定故意，
    隨即駕駛上開營業小客車離開，且未採取必要救護措施而逃逸。嗣經路人尾隨王
    少博所駕駛車輛，協助攔截，始為警查獲。
二、案經台北市政府警察局文山第二分局報請台灣台北地方法院檢察署檢察官偵查起
    訴。
    理    由
一、訊據被告王少博雖坦承於右開時地與被害人丙○○發生擦撞之事實不諱，惟矢口
    否認有右開犯行，辯稱：那天天氣熱，車內開冷氣起霧，並有放音樂，不知道有
    碰到人，路人將我攔下後我還停車等警察來，不可能逃逸云云，經查：右開事實
    ，業經證人丙○○於警訊、偵審中指述歷歷，核與證人警員乙○○到庭所為證述
    相符，並有道路交通事故調查報告表、交通事故談話紀錄表、交通事故補充資料
    表、道路交通事故分析研判表、現場照片六張等資料影本在卷為憑，且證人丙○
    ○受有如事實欄所記載之傷等情，亦有景美醫院出具之診斷證明書一紙附卷可考
    。又依現場照片顯示，被告車輛受損情形為：右後照鏡斷裂、右前車門擦痕，且
    依道路交通事故調查報告表所繪現場圖顯示，證人丙○○遭撞擊後向前滑行之刮
    地痕長達三十．二公尺，綜合上情，足證當時被告所駕駛車輛擦撞證人丙○○所
    騎乘機車之撞擊力非常巨大；又依被告於警訊中供稱：我見乙名騎士騎乘乙部機
    車停在我左側車輛中間，待起步後，我見他沒有要讓我車，一直駛在我前方，我
    即按鳴喇叭要他靠右讓我車，我鳴第二聲時，該騎士有向右靠讓我，我見狀即直
    駛，當時我正要車過該車時，突然我聽聞我車右側好像有擦撞的聲音，而後方即
    發現我車右側照視鏡斷裂，當時我也不在意，我因有急事處理，未下車察看，即
    行往興隆路方向行駛，直行至武功國小後方巷口等語，則被告在肇事之前，既已
    知悉前有證人丙○○騎乘機車擋住去路，並鳴按喇叭，待證人丙○○騎車靠右閃
    躲時，被告欲超越證人丙○○而繼續直駛，當下即察覺有聲響，並發現右照後鏡
    當場斷裂，理應知悉其所駕駛車輛已與其所欲超越之機車發生擦撞，證人丙○○
    受傷可能性極大，竟置之不理，顯然有肇事逃逸之未必故意。況被告肇事逃逸後
    ，直走羅斯福路五段，至興隆路口右轉走興隆路，再到萬盛街，再右轉，至羅斯
    福路五段二一一巷三八號前，繞了一個圓圈，距離二一一巷約二個巷口，二百公
    尺等情，亦據證人警員乙○○到庭證述無訛，是被告肇事後繞圓圈回離肇事地點
    約二百公尺處，行駛路徑乖離，顯係被告知悉肇事後，一方面唯恐東窗事發，為
    躲避追緝，一方面為想了解肇事後現場情形，複雜矛盾心態下所為，益發證明被
    告肇事逃逸之行徑。末被告既已遭路人尾隨追緝，自知難逃法網，不因被告停等
    警員到場，而影響之前肇事逃逸行為之完成。綜上所述，被告所辯，均不足採。
    本件事證明確，犯行洵堪認定。
二、核被告肇事致人受傷逃逸所為，係犯刑法第一百八十五條之四肇事逃逸罪。爰審
    酌被告前有違反槍砲彈藥刀械管制條例案件，經本院於八十五年八月十四日判處
    有期徒刑三月，緩刑二年確定，於緩刑期滿不久後，仍不知悔改，及其素行、品
    行、犯罪手段、所生損害、犯後態度不佳等一切情狀，量處如文所示之刑，並諭
    知易科罰金之折算標準。至刑法第四十一條於被告行為後法律修正，比較新舊法
    ，新法對於被告較有利，自應適用修正後第四十一條第一項前段，附此敘明。
三、據上論斷，應依刑事訴訟法第二百九十九條第一項前段，刑法第二條第一項前段
    、第一百八十五條之四、第四十一條第一項前段，罰金罰鍰提高標準條例第二條
    ，判決如主文。
本案經檢察官蕭方舟到庭執行職務。
中      華      民      國  九十      年      十      月    二十五    日
                                  台灣台北地方法院交通法庭
                                          法  官     李麗玲
右正本證明與原本無異。
如不服本判決，應於判決送達後十日內向本院提出上訴狀(應抄附繕本)。告訴人
或被害人如對於本判決不服者，應具備理由請求檢察官上訴，其上訴期間之計算
係以檢察官收受判決正本之日期為準。
                                          書記官    江虹儀
中      華      民      國      九十      年    十    月  二十六    日
附錄本案所犯法條全文
刑法第一百八十五條之四：
駕駛動力交通工具肇事，致人死傷而逃逸者，處六月以上五年以下有期徒刑。


司法院資訊處製作；財團法人民間司法改革基金會備份。
